fi: Toimintamekanismi: Automaattinen (moottoroitu/sähkökäyttöinen); Manuaalinen (käsikäyttöinen); Manuaalinen automaattisella leikkauksella; Pneumaattinen; Muu
ja: 操作メカニズム: 自動（電動式）; 手動（手動式）; 自動カット付き手動; ニューマチック; その他
pt-PT: Mecanismo de operação: Automático (motorizado/elétrico); Manual (operado à mão); Manual com corte automático; Pneumático; Outro
ru: Механизм работы: Автоматический (моторизованный/электрический); Ручной; Ручной с автоматической резкой; Пневматический; Другой
zh-TW: 操作機制: 自動 (馬達/電動); 手動 (人力); 手動含自動切斷; 氣動的; 其他
hu: Működési mechanizmus: Automatikus (motoros/elektromos); Kézi (kézzel működtetett); Kézi automatikus vágással; Pneumatikus; Egyéb
pt-BR: Mecanismo de operação: Automático (motorizado/elétrico); Manual (acionado à mão); Manual com corte automático; Pneumático; Outro
tr: Çalışma mekanizması: Otomatik (motorlu/elektrikli); Manuel (el ile); Otomatik kesimli manuel; Pnömatik; Diğer
th: กลไกการทำงาน: อัตโนมัติ (มอเตอร์/ไฟฟ้า); ใช้มือ (ขับด้วยมือ); ใช้มือพร้อมตัดอัตโนมัติ; นิวเมติก; อื่นๆ
lt-LT: Veikimo mechanizmas: Automatinis (motorizuotas/elektrinis); Rankinis (rankomis valdomas); Rankinis su automatiniu pjovimu; Pneumatinis; Kita
nl: Bedieningsmechanisme: Automatisch (gemotoriseerd/elektrisch); Handmatig (handaangedreven); Handmatig met automatische afsnijding; Pneumatisch; Andere
sv: Funktionsmekanism: Automatisk (motoriserad/elektrisk); Manuell (handdragen); Manuell med automatisk klippning; Pneumatisk; Övrigt
de: Betriebsmechanismus: Automatisch (motorisiert/elektrisch); Manuell (handbetrieben); Manuell mit automatischem Schnitt; Pneumatisch; Sonstiges
en: Operation mechanism: Automatic (motorized/electric); Manual (hand-powered); Manual with automatic cut; Pneumatic; Other
ro-RO: Mecanism de operare: Automat (motorizat/electric); Manual (cu manivela); Manual cu tăiere automată; Pneumatică; Altele
sl-SI: Mehanizem delovanja: Samodejno (motorizirano/električno); Ročno (ročni pogon); Ročno s samodejnim rezanjem; Pnevmatski; Drugo
vi: Cơ chế hoạt động: Tự động (động cơ/điện); Thủ công (vận hành bằng tay); Thủ công với cắt tự động; Khí nén; Khác
el: Μηχανισμός λειτουργίας: Αυτόματος (μηχανοκίνητος/ηλεκτρικός); Χειροκίνητος; Χειροκίνητος με αυτόματη κοπή; Πεπιεσμένου αέρα; Άλλο
zh-CN: 操作机制: 自动（电动）; 手动（手动力）; 带自动切割的手动; 气动; 其他
it: Meccanismo di funzionamento: Automatico (motorizzato/elettrico); Manuale (azionato a mano); Manuale con taglio automatico; Pneumatico; Altro
bg-BG: Механизъм на работа: Автоматичен (моторизиран/електрически); Ръчен (задвижван с ръка); Ръчен с автоматично отрязване; Пневматичен; Други
da: Betjeningsmekanisme: Automatisk (motoriseret/elektrisk); Manuel (hånddrevet); Manuel med automatisk klip; Pneumatisk; Andet
ko: 작동 메커니즘: 자동 (전동/전기); 수동 (수동식); 자동 절단 기능이 있는 수동; 공압식; 기타
pl: Mechanizm działania: Automatyczny (zmotoryzowany/elektryczny); Ręczny (napędzany ręcznie); Ręczny z automatycznym cięciem; Pneumatyczne; Inne
nb: Driftsmekanisme: Automatisk (motorisert/elektrisk); Manuell (hånddrevet); Manuell med automatisk kutt; Pneumatisk; Annet
sk-SK: Prevádzkový mechanizmus: Automatický (motorizovaný/elektrický); Manuálny (ručný pohon); Manuálny s automatickým rezom; Pneumatický; Iné
es: Mecanismo de operación: Automático (motorizado/eléctrico); Manual (accionado a mano); Manual con corte automático; Neumático; Otros
fr: Mécanisme de fonctionnement: Automatique (motorisé/électrique); Manuel (à main); Manuel avec coupe automatique; Pneumatique; Autre
cs: Mechanismus ovládání: Automatický (motorový/elektrický); Manuální (ruční); Manuální s automatickým řezem; Pneumatický; Jiné
hr-HR: Mehanizam rada: Automatski (motorizirani/električni); Ručni (ručno pokretani); Ručni s automatskim rezanjem; Pneumatski; Ostalo